最高法院刑事判決　　　　　　　九十四年度台上字第八三０號
　　上　訴　人　甲○○原名賴.
　　　　　　　　　　　　號4樓.
上列上訴人因偽造文書案件，不服台灣高等法院台中分院中華民
國九十一年四月十七日第二審判決（九十年度上訴字第一八二九
號，起訴案號：台灣台中地方法院檢察署八十九年度偵字第七０
二五號），提起上訴，本院判決如下：
    主  文
上訴駁回。
    理  由
按刑事訴訟法第三百七十七條規定，上訴於第三審法院，非以判
決違背法令為理由，不得為之。是提起第三審上訴，應以原判決
違背法令為理由，係屬法定要件。如果上訴理由狀並未依據卷內
訴訟資料，具體指摘原判決不適用何種法則或如何適用不當，或
所指摘原判決違法情事，顯與法律規定得為第三審上訴理由之違
法情形，不相適合時，均應認其上訴為違背法律上之程式，予以
駁回。本件上訴人甲○○上訴意旨略稱：上訴人在台中市第七商
業銀行（下稱七銀）任職期間，因擔心存款業績不好，可能遭解
僱或調往他處，因此向親友請求提供資金，交由上訴人存入上訴
人自己在七銀之存款帳戶，上訴人則按員工存款優惠利率按月支
付利息，告訴人林美、王玲玉、王玲珠、張秋梅、彭鈺婷、魏秀
蘭、林陳滿、許嫚芯、張秀鳳、卓嘉盈等人均因此將錢款交付上
訴人存入上揭存款帳戶，上訴人亦有按月付給他們員工存款之優
惠利息，上訴人並無向渠等為詐欺行為，且張秀鳳係將其存款存
摺及印章交付上訴人，同意上訴人領取其帳戶內之存款新台幣（
下同）十二萬元，原判決認定上訴人偽造張秀鳳名義之取款憑條
詐取款項，成立行使偽造私文書、詐欺犯行，就上訴人於原審所
為無偽造私文書及施詐行為之辯解，未明不予採納之理由，原
判決有判決不依證據及理由不備之違法等語。
惟查(一)原判決關於論處上訴人行使偽造私文書罪部分：原判決認
定上訴人有原判決事實欄所載之偽造魏秀蘭名義，取款金額為十
五萬元，張秀鳳名義，取款金額為十二萬元之取款憑條各一紙，
及偽造何靜怡名義、金額為五百萬元之定期存款單一紙，均分別
予以行使之犯行，因而撤銷第一審判決，改判仍論處上訴人連續
行使偽造私文書，足以生損害於他人罪刑，已詳予明所依憑之
證據及認定之理由綦詳。原審以上訴人於原審已供認確有上揭行
使偽造私文書犯行，並於原審審判期日供稱伊確實未經魏秀蘭、
張秀鳳同意領取其二人帳戶內之存款各為十五萬元、十二萬元屬
實，核與被害人魏秀蘭、張秀鳳、何靜怡所述相符，並有偽造之
取款憑條二紙、偽造之定期存款單一張等可為佐證，參酌卷附其
他證據，綜合判斷，足以認定上訴人行使偽造私文書犯行，憑以
論處上訴人行使偽造私文書罪刑，從形式上觀察，並無判決不依
證據或理由不備之違法情形。上訴人對原判決行使偽造私文書部
分上訴，僅空言指稱：張秀鳳同意上訴人領取存款帳戶內之錢款
十二萬元等語，並未具體指摘該部分原判決有何違背法令之情形
，核與法律所規定得為第三審上訴理由之違法情形不相適合，其
此部分上訴違背法律上之程式，應予駁回。(二)關於原判決論處上
訴人詐欺取財部分：按刑法第三百三十九條第一項之詐欺取財罪
，依刑事訴訟法第三百七十六條第四款規定，原屬不得上訴於第
三審法院之罪，上訴人就原判決行使偽造私文書部分之上訴，既
經認為不合法，應予駁回，關於牽連之詐欺取財輕罪部分，自無
從併為實體審理，應併認為上訴不合法，予以駁回。
據上論結，應依刑事訴訟法第三百九十五條前段，判決如主文。
中　　華　　民　　國　九十四　年　　二　　月　二十四　日
                      最高法院刑事第十一庭
                          審判長法官  陳　正　庸
                                法官  賴　忠　星
                                法官  王　居　財
                                法官  林　開　任
                                法官  林　立　華
      本件正本證明與原本無異
                                      書  記  官
中　　華　　民　　國　九十四　年　　三　　月　　四　　日
                                                      Ｔ
